【裁判字號】    98,上訴,15
【裁判日期】    980211
【裁判案由】    違反毒品危害防制條例等
【裁判全文】
臺灣高等法院臺中分院刑事判決          98年度上訴字第15號
上  訴  人  臺灣臺中地方法院檢察署檢察官
被      告  甲○○
                    現另案於臺灣臺中監獄執行中
指定辯護人  本院公設辯護人  賴泰鈞
上列上訴人因被告違反毒品危害防制條例等案件，不服臺灣臺中
地方法院97年度訴字第1781號中華民國97年11月 7日第一審判決
（起訴案號：臺灣臺中地方法院檢察署97年度偵字第6742、8018
、8805號，移送併案審理案號：臺灣臺中地方法院檢察署97年度
偵字第10729號），提起上訴，本院判決如下：
    主  文
上訴駁回。
    事  實
一、甲○○(綽號阿凱、永竹，臺語音)前於民國82年間因竊盜案
    件，經臺灣臺中地方法院以82年度易字第2620號判決判處有
    期徒刑1年6月，緩刑 5年確定 (嗣因緩刑期間再犯，緩刑遭
    撤銷）；又於84年間因違反麻醉藥品管理條例案件，經本院
    以85年度上易字第2414號判決分別判處有期徒刑8月、3月，
    應執行有期徒刑 9月確定；再於85年間因違反肅清煙毒條例
    案件，經臺灣臺中地方法院以85年度訴字第 963號判決判處
    有期徒刑3年6月確定；復因贓物案件，經臺灣臺中地方法院
    以85年度易字第2853號、85年度中簡字第1617號判決分別判
    處有期徒刑5月、6月，合併定應執行刑有期徒刑 8月確定，
    上開案件經接續執行，於89年 3月14日假釋交付保護管束，
    因其於假釋期間違反保護管束情節重大，假釋經撤銷，再入
    監執行殘刑有期徒刑2年6月20日，甫於94年 6月25日縮刑期
    滿執行完畢。
二、詎甲○○仍不知悔改，明知海洛因係屬毒品危害防制條例第
    2條第2項第 1款公告列管之第一級毒品，不得非法持有、販
    賣，竟為獲取利益，基於販賣第一級毒品海洛因以營利之犯
    意，於不詳時、地，向姓名、年籍不詳之成年男子，販入不
    詳數量、價格之海洛因，再以其所有門號0000000000號、00
    00000000號行動電話，作為對外聯繫販賣毒品海洛因交易時
    間、地點、金額等事宜之聯絡工具，先後於如附表一所示之
    時間及地點，販賣海洛因予戊○○、己○○、丁○○、丙○○，合計13次 (其販賣之對象、次數、時間、地點、聯絡交
    易方式及每次販賣所得均詳如附表一所載），合計販賣所得
    為新臺幣 (下同）6,500 元。本案因警方據報查知甲○○涉
    嫌販賣毒品海洛因情節，自97年1月8日起至97年2月5日止，
    對甲○○所有0000000000號行動電話門號進行通訊監察，並
    於97年3月11日中午12時40分許，在臺中市○○區○○路3段
    89號國碩遊藝場前查獲甲○○，自其身上扣得其所有供聯絡
    販毒事宜所用之SAMSUNG廠牌行動電話1支 (原搭配門號0000
    000000號，現已更換搭配門號0000000000 號)，而循線查悉
    上情。
三、又甲○○另基於意圖為自己不法之所有，分別於附表二所示
    時間、地點，以附表二所示之方法竊取如附表二所示楊薰鴻
    等人之財物。
四、案經臺中市警察局移送、臺中市警察局第三分局及臺中縣警
    察局太平分局分別報請臺灣臺中地方法院檢察署檢察官偵查
    起訴，及就同一事實移送併案審理，並經檢察官於原審審理
    時當庭追加起訴。
    理  由
一、證據能力方面：
    按被告以外之人 (包括證人、鑑定人、告訴人、被害人及共
    同被告等)於審判外之陳述雖不符刑事訴訟法第159條之1 至
    第159條之4等 4條之規定，而經當事人於審判程序同意作為
    證據，法院審酌該言詞陳述或書面陳述作成時之情況，認為
    適當者，亦得為證據；當事人、代理人或辯護人於法院調查
    證據時，知有刑事訴訟法第159條第1項不得為證據之情形，
    而未於言詞辯論終結前聲明異議者，視為有前項之同意，同
    法第159條之5定有明文。立法意旨在於傳聞證據未經當事人
    之反對詰問予以核實，原則上先予排除。惟若當事人已放棄
    反對詰問權，於審判程序中表明同意該等傳聞證據可作為證
    據；或於言詞辯論終結前未聲明異議，基於尊重當事人對傳
    聞證據之處分權，及證據資料愈豐富，愈有助於真實發見之
    理念，且強化言詞辯論主義，使訴訟程序得以順暢進行，上
    開傳聞證據亦均具有證據能力。本案判決下列所引用之各該
    被告以外之人於審判外之陳述 (包含書面陳述），性質上均
    屬傳聞證據，惟檢察官、被告、公設辯護人於原審及本院均
    同意引為審判期日調查之證據，且迄於本院言詞辯論終結前
    亦皆未聲明異議，本院審認上開證據作成時之情況，認應無
    違法或不當情事，與本案待證事實間復具有相當之關聯性，
    以之作為證據應屬適當，依刑事訴訟法第159條之5第 2項之
    規定，均有證據能力，合先敘明。
二、認定犯罪事實所憑之證據及理由：
  (一)就有關附表一所示販賣第一級毒品海洛因罪部分：
    1.被告甲○○就其有於附表一所示時間、地點，分別販賣第
      一級毒品海洛因予證人戊○○、己○○、丁○○、丙○○
      之情，業於原審及本院審理時坦認不諱，核與上揭證人於
      警詢、偵訊時證述情節相符 (見臺中市警察局中市警刑字
      第0970027500號卷第39至44頁、第63至72頁、第79至85頁
      、第92至98頁，臺灣臺中地方法院檢察署97年度偵字第67
      42號卷第15至16頁、第39至40頁、第91至92頁、第120至1
      21頁，下分別稱警字第0970027500號卷、偵字第6742號卷
      ），上揭證人與被告皆無怨隙，此觀諸被告於警詢、偵查
      、原審及本院審理中均未供述與上揭證人間有何積怨自明
      ，其等應不致甘冒偽證罪責而嫁禍被告致虛偽陳述其毒品
      來源之必要，且其等前後所證，大致相符，堪信其等上開
      所述應非虛言。此外，並有其等指認被告之犯罪嫌疑人指
      認紀錄表各1份 (見警字第 0970027500號卷第45頁、第73
      頁、第86頁、第99頁）、其等所使用如附表一所示之行動
      電話通聯調閱查詢單 (見警字第0970027500號卷第46頁、
      第74頁、第87頁、第100頁）、及檢察官就被告所有00000
      00000號行動電話門號自97年1月 8日至97年2月5日止進行
      通訊監察之原審法院97年度聲監字第000053號通訊監察書
      及附表 (見原審卷第 173至177頁)、通訊監察譯文表 (見
      警字第 0970027500號卷第47頁、第75頁、第88頁、第101
      頁）、臺中市警察局刑警大隊搜索扣押筆錄、扣押物品目
      錄表 (見臺中市警察局中市警刑字第0970019498號卷第45
      至48頁）在卷可參，被告確有販賣第一級毒品海洛因之犯
      行，應堪認定。則綜據卷附上開被告所有0000000000號行
      動電話門號之通訊監察譯文內容，並對照上開證人、被告
      之歷次陳述，爰依罪疑唯輕之原則，就販賣時間及次數、
      金額，除前後供述與證述明確一致者外，均取其最少或最
      低額，而分別認定如附表一各編號所示之次數與金額。
    2.按販賣毒品之所謂販賣行為，須行為人主觀上有營利意圖
      ，且客觀上有販入或賣出毒品行為，即足構成，至於實際
      上是否已經獲利，則非所問；必也始終無營利之意思，而
      以原價或低於原價有償讓與他人，方難謂為販賣行為，而
      僅得以轉讓罪論處 (最高法院93年度臺上字第1651號判決
      意旨參照）。查近年來因毒品濫用，危害國民健康與社會
      安定日益嚴重，治安機關對於販賣或施用毒品之犯罪行為
      ，無不嚴加查緝，各傳播媒體對於政府大力掃毒之決心亦
      再三報導，已使毒品不易取得且物稀價昂，且販賣海洛因
      犯罪之法定刑為死刑、無期徒刑，凡販賣海洛因者，苟無
      差額利潤可圖，應無甘冒被供出來源或遭檢警查緝法辦之
      危險，而平價供應無何交情之他人施用之理，是其販入之
      價格必較其出售之價格為低，或以同一價格販賣而減少毒
      品份量，以從中賺取買賣價差牟利，應屬合理之認定。本
      案被告販賣第一級毒品海洛因之事實，業經上開證人結證
      在卷，而被告與上開證人既非至親或有特殊之情誼關係，
      倘非有厚利可圖，自無平白甘冒觸犯重罪之風險而特意有
      償交付海洛因之理，佐以被告於原審審理時亦供認有從中
      抽取差價取得利潤，差價大部分是將所購買之第一級毒品
      海洛因拿取其中部分供其自己施用等語觀之，足認被告確
      有從中賺取差額利潤圖利，或從中賺取免費吸食之利益，
      而有營利意圖甚明。
  (二)就有關附表二所示竊盜罪部分：
    被告於附表二所示時間、地點竊取他人財物之事實，除據被
    告於警詢、偵查、原審及本院審理時自白不諱外，並經證人
    楊薰鴻、林泓錩、陳福文、曾保棠於警詢、偵訊時證述綦詳
     (見臺中縣警察局太平分局中縣太警偵字第0970041806號卷
    第5至11頁、臺中市警察局第三分局中分三偵字第097000762
    4號卷第11至15頁，下分別稱警字第0970041806 號卷、警字
    第0970007624號卷)，此外，復有數位相機商品保證書影本1
    紙 (見警字第0970007624號卷第22頁）、臺中市警察局第三
    分局現場勘察報告及現場採證照片13張 (見警字第09700076
    24號卷第35至43頁）、監視錄影器畫面翻拍照片12張 (見警
    字第0970007624號卷第25至30頁)及照片8張 (見警字第0970
    007624 號卷31至34頁)、臺中縣警察局太平分局現場勘察報
    告及現場採證照片22張 (見警字第0970041806號卷第14至27
    頁)、內政部警政署刑事警察局97年1月10日刑紋字第096018
    4280號鑑驗書1份 (見警字第0970041806號卷第29至31頁)附
    卷可稽。
  (三)綜上所述，足認被告上開任意性自白核與事實相符，應堪採
    信。本案事證明確，被告如附表一所示販賣第一級毒品海洛
    因、如附表二所示竊盜之犯行，均堪認定，應予依法論科。
三、論罪科刑之理由：
  (一)按海洛因係屬毒品危害防制條例第2條第2項第 1款所定之第
    一級毒品，不得非法持有、販賣。次按刑法第321條第1項第
    3 款之攜帶兇器竊盜罪，係以行為人攜帶兇器為其加重條件
    ，此所謂兇器，其種類並無限制，凡客觀上足以對人之生命
    、身體、安全構成威脅，具有危險性之兇器為已足，並不以
    攜帶之初有行兇之意圖為必要，最高法院著有79年臺上字第
    5253號判例可資參照；又石頭乃自然界之物質，尚難謂為通
    常之「器械」，從而持石頭砸毀他人車窗竊盜部分，尚難論
    以攜帶兇器竊盜罪 (最高法院92年度臺非字第38號、95年度
    臺非字第100號判決要旨可參)。被告甲○○持以犯附表二編
    號1、2所示竊盜罪所使用之鐵鎚 1支，係金屬鐵製材質，質
    地甚為堅硬，如以之攻擊人體，足以危害於他人生命、身體
    之安全，客觀上應認屬兇器無疑。惟被告於附表二編號3、4
    所示時、地行竊時，用以破壞車窗玻璃者，為現場隨地撿拾
    之石頭，揆諸前開最高法院判決要旨，非屬上述「兇器」之
    範疇。是核被告甲○○就附表一各編號之所為，均係犯毒品
    危害防制條例第4條第1項販賣第一級毒品罪 (詳如附表一所
    示)；就附表二編號 1所為，係犯刑法第321條第2項、第1項
    第3款攜帶兇器竊盜未遂罪；就附表二編號2所為，係犯刑法
    第321條第1項第3款攜帶兇器竊盜罪；就附表二編號 3、4所
    為，均係犯刑法第320條第1項普通竊盜罪。被告販賣海洛因
    前持有海洛因之低度行為，為販賣之高度行為所吸收，均不
    另論罪。檢察官認被告就附表二編號3、4所示撿拾石頭砸破
    車窗竊盜之犯行，係犯刑法第321條第1項第 3款攜帶兇器竊
    盜罪，容有未洽 (理由詳如前述），然此部分事實業經本院
    於審理時實質調查，且予以公訴人及被告、指定辯護人辯論
    之機會，對於被告防禦權之行使並無妨礙，爰於基本事實同
    一之範圍內，變更檢察官此部分所引之起訴法條。至於有關
    被告販賣海洛因予丁○○部分之犯行，起訴書原記載販賣次
    數為 3次，惟經檢察官於原審97年10月24日審理期日當庭依
    證人丁○○於警詢、偵訊時證述向被告購買海洛因之各次時
    間、地點、金額及次數等情節，參照比對通訊監察譯文內容
    ，認販賣次數 3次之記載有誤，而以言詞追加被告販賣海洛
    因予丁○○之次數為如附表一編號號(三)所載之 4次 (見原審
    卷第158頁)；另臺灣臺中地方法院檢察署97年度偵字第1072
    9 號移送併辦部分，因與前揭檢察官起訴之販賣第一級毒品
    犯罪事實係屬同一，乃同一案件，本院自均得一併審究，附
    此敘明。
  (二)按刑法於94年2月2日修正公布，並自95年7月1日起生效施行
    ，修正後刑法刪除第56條之連續犯規定，而基於概括之犯意
    ，連續數次販賣毒品之行為，於刑法修正刪除連續犯規定之
    前，均依連續犯論以一罪，依該次刑法第56條修正理由之說
    明，謂：「對繼續犯同一罪名之罪者，均適用連續犯之規定
    論處，不無鼓勵犯罪之嫌，亦使國家刑罰權之行使發生不合
    理之現象」、「基於連續犯原為數罪之本質及刑罰公平原則
    之考量，爰刪除有關連續犯之規定」等語，即係將本應各自
    獨立評價之數罪，回歸本來就應賦予複數法律效果之原貌。
    而所謂集合犯是指立法者所制定之犯罪構成要件中，本就預
    定有數個同種類之行為將反覆實行之犯罪而言，將各自實現
    犯罪構成要件之反覆多數行為，解釋為集合犯，而論以一罪
    。是以對於集合犯，必須從嚴解釋，以符合立法本旨。觀諸
    毒品危害防制條例所定之販賣毒品罪之構成要件文義，實無
    從認定立法者本即預定該犯罪之本質，必有數個同種類行為
    而反覆實行之集合犯行，故販賣毒品罪，難認係集合犯。因
    此，就刑法修正施行後多次販賣毒品之犯行，採一罪一罰，
    始符合立法本旨 (最高法院97年度臺上字第99號判決意旨參
    照）。本件被告各次販賣海洛因之行為，犯罪時間均係95年
    7月1日之後，係於刑法修正刪除連續犯規定之後所犯，依照
    上開說明，應以一罪一罰予以獨立評價。是被告所為如附表
    一所示各次販賣第一級毒品犯行、與附表二所示各次竊盜犯
    行，皆犯意各別，行為亦殊，應予分論併罰。
  (三)被告有如犯罪事實欄所載經判處罪刑確定，且執行完畢之情
    事，有卷附臺灣高等法院被告前案紀錄表 1份可按，其受有
    期徒刑執行完畢後 5年以內再故意犯本案法定刑為有期徒刑
    以上之各罪，均為累犯，除就販賣第一級毒品罪之法定本刑
    為死刑或無期徒刑部分，依刑法第64條第1項、第65條第1項
    規定，不得加重其刑外，就販賣第一級毒品罪法定罰金刑部
    分及竊盜罪部分，均應依刑法第47條第1項規定加重其刑。
  (四)被告及原審指定辯護人於原審雖另辯以被告已供出販賣毒品
    來源，應依毒品危害防制條例第17條規定減輕其刑云云。惟
    按犯毒品危害防制條例第4條第1項至第 4項之罪，供出毒品
    來源，因而破獲者，得減輕其刑，毒品危害防制條例第17條
    固定有明文；然犯毒品危害防制條例第4條第1項販賣第一級
    毒品罪，供出毒品來源，因而破獲，得減輕其刑者，必須供
    出毒品來源，且因而破獲該毒品來源之犯罪，始有該項規定
    之適用 (最高法院95年度臺上字第545號判決意旨參照)。查
    被告因前揭販賣毒品犯行於97年 3月11日為警查獲後，於警
    詢時固有供述其毒品來源為綽號「阿寶」、「阿文」、「沈
    仔」、「阿蓮」及陳仁旺等人，惟經原審向臺中市警察局查
    詢本案續辦結果，是否因被告供述而破獲來源，經該局函覆
    以：被告指稱綽號「阿寶」、「阿文」、「沈仔」等人僅以
    綽號相稱，無提供具體年籍資料、居住處所、使用交通工具
    ，致無法依法查證取締；另綽號「阿蓮」女子，經查姓名為
    王秀蓮，經該局於97年 8月14日持原審法院核發之搜索票至
    王秀蓮住處執行搜索，未查獲毒品，王秀蓮亦否認販賣毒品
    予被告等語，有該局97年 8月22日中市警刑字第0970062862
    號函在卷可參 (見原審卷第83頁）。又就被告所指述陳仁旺
    販毒部分，依陳仁旺於警詢時所述，雖坦認曾提供第二級毒
    品甲基安非他命予被告施用，然自始均未承認有販賣第一級
    毒品海洛因予被告之行為，且亦查無陳仁旺販賣海洛因予被
    告之具體事證，故無法繼續查辦，此經證人即臺中市警察局
    警員庚○○於原審審理時結證在卷 (見原審卷第160頁)，並
    有陳仁旺之警詢筆錄 (見警字第0970027500號卷第53至56頁
    )、臺灣高等法院被告前案紀錄表1份 (見原審卷第141至149
    頁）附卷足憑，是本案並無因被告供述毒品來源而破獲上開
    人等販賣第一級毒品海洛因之犯行，自難依毒品危害防制條
    例第17條規定減輕被告之刑，併此敘明。
  (五)又販賣第一級毒品罪之法定刑為死刑或無期徒刑，然同為販
    賣第一級毒品之人，其原因動機不一，犯罪情節未必盡同，
    或有大盤毒梟者，亦有中、小盤之分，甚或僅止於吸毒者友
    儕間為求互通有無之有償轉讓者亦有之，其販賣行為所造成
    危害社會之程度自屬有異，法律科處此類犯罪，所設之法定
    最低本刑卻同為「死刑或無期徒刑」，不可謂不重。於此情
    形，倘依其情狀處以較輕之徒刑，即足以懲儆，並可達防衛
    社會之目的者，自非不可依客觀之犯行與主觀之惡性二者加
    以考量其情狀，是否有可憫恕之處，適用刑法第59條之規定
    酌量減輕其刑，期使個案裁判之量刑，能斟酌至當，符合比
    例原則。本案被告甲○○販賣第一級毒品次數雖有13次，惟
    均小額交易，得款金額合計僅 6,500元，其販賣之數量及獲
    取之利益均非龐大，犯罪情節尚非可與大盤毒梟者等同併論
    ，倘予以宣告法定最低度刑期殊嫌過重，難謂符合罪刑相當
    性及比例原則，更無從與大毒梟之惡行有所區隔，於客觀上
    誠足以引起一般之同情，其各次犯罪情狀尚有可憫之處，爰
    依刑法第59條規定，就其所犯販賣第一級毒品罪部分，均酌
    量減輕其刑。
四、原審以本案被告之事證明確，並審酌毒品對社會秩序及國民
    健康危害至深且鉅，嚴重影響社會治安，製造、運輸、販賣
    等行為情節尤重，更應嚴加非難，所為實乃法所不容而懸為
    厲禁，被告曾有施用毒品前科有臺灣高等法院被告前案紀錄
    表 1份在卷可參，其明知毒品對人體健康戕害甚鉅，為牟取
    利益，無視國家杜絕毒品犯罪之禁令，多次販賣海洛因，肇
    生他人施用毒品之來源，戕害國民身心健康，且有滋生其他
    犯罪之可能，對社會所生危害程度非輕；又被告正值盛年，
    不思正途營生，因一己私慾而一再竊取他人財物，對社會治
    安影響甚鉅，兼衡酌被告販賣海洛因之次數、販賣所得、目
    的、動機品行、智識程度及行竊他人財物之手段、竊得財物
    之價值，犯罪後於原審審理時均坦認犯行，態度尚屬良好等
    一切情狀，分別量處如原審判決主文所示之刑，並定其應執
    行之刑，且敘明公訴意旨就被告販賣第一級毒品之犯行，雖
    具體求處無期徒刑，惟原審衡酌上述情狀，認被告犯罪情節
    與大毒梟相較尚非惡劣嚴重，是以量處如原審判決主文所示
    之刑已為適當；另就沒收部分：以(一)按毒品危害防制條例第
    19條第 1項規定所稱「追徵其價額」者，係指所沒收之物為
    金錢以外之其他財物而無法沒收時，應追徵其價額，使其繳
    納與原物相當之價額。如所得財物為金錢而無法沒收時，始
    應「以其財產抵償之」 (最高法院95 年度臺上字第305號判
    決要旨參照)。又行動電話之SIM卡，係電信公司交予客戶取
    得使用，該門號期滿或退租時，電信公司僅須將原 SIM卡設
    定之資料由該公司之行動電話系統中消除，並無回收之機制
    ，故該 SIM卡於客戶取得時即非屬電信公司所有，而係向電
    信公司申請租領該門號者所有，此為公眾週知之現今交易常
    態。扣案被告持以聯絡販賣第一級毒品事宜之 SAMSUNG廠牌
    行動電話機具 1支 (原搭配門號0000000000號，現已更換搭
    配門號000 0000000號)，為被告所有之物；又被告原使用門
    號為0000 000000號之SIM卡1張，係被告以2,500元向友人購
    得，亦為被告所有之物，均經被告供陳在卷，該張 SIM卡雖
    未扣案，因無證據證明已經滅失，認應與該支行動電話機具
    均依毒品危害防制條例第19條第 1項之規定宣告沒收，該張
    SIM 卡如不能沒收時，應追徵其價額。(二)次按毒品危害防制
    條例第19條第 1項規定，犯販賣毒品罪者，其犯罪所得之財
    物均沒收之，如全部或一部不能沒收時，追徵其價額或以其
    財產抵償之。係採義務沒收主義。故販賣毒品所得之對價，
    不問其中成本若干，利潤多少，均應全部諭知沒收，貫徹政
    府查禁煙毒之決心，以符立法本旨 (最高法院91年度臺上字
    第2419號判決要旨參照）。而販賣毒品案件，就犯罪所得之
    計算部分，除被告就販賣之價量俱臻明確供述，否則常難查
    得實情，且因證人記憶有限與時間流逝因素，復無從精確算
    知被告販賣毒品所獲利潤之數額，因此，本案僅能就卷內現
    有之事證，依罪疑唯輕原則，以最少次數及最低金額計算被
    告販賣毒品所得。據此，本案被告販賣第一級毒品海洛因之
    各次販賣所得分別如附表一所示，合計為 6,500元，雖均未
    扣案，仍應依毒品危害防制條例第19條第 1項規定宣告沒收
    ，如全部或一部不能沒收時，以其財產抵償之。(三)本案被告
    於97年 3月11日為警查獲時，自其身上查扣之第一級毒品海
    洛因 3小包 (含袋重2.1公克，驗餘淨重合計0.6923公克)、
    海洛因殘渣袋 2個，均含有海洛因成分，有行政院衛生署草
    屯療養院草療鑑字第0970005520號鑑定書在卷可稽 (見原審
    卷第128至129頁），惟被告本身有施用毒品習慣，其遭查獲
    後，同日經其同意採集其尿液送驗，檢驗結果呈現嗎啡 (海
    洛因進入人體水解後之反應）陽性反應，故經檢察官另行提
    起公訴，上開扣案之第一級毒品海洛因，無證據證明與本案
    認定之前揭犯罪事實有何關連，且經原審法院97年度訴字第
    2034號被告施用毒品一案判處罪刑時併予宣告沒收銷燬之，
    爰不另行於本案諭知沒收銷燬。另扣案之第二級毒品甲基安
    非他命1小包 (驗餘淨重0.1246公克)，與本案販賣第一級毒
    品罪無關，且無從認檢察官有聲請單獨宣告沒收違禁物之意
    旨，自無庸宣告沒收銷燬之。至本案另有經警當場查扣被告
    所有供施用甲基安非他命所用之吸食器1個、行動電話機具7
    支【序號分別為：000000000000000號 (PHILIPS廠牌)、000
    000000000000號 (NOKIA3310廠牌)、000000000000000號（S
    ANYO廠牌)、000000000000000號 (SONYERICSSON廠牌）、00
    0000000000000號 (NOKIA3210廠牌)、000000000000000號（
    NOKIA3310廠牌)、000 000000000000號 (MOTOROLA廠牌) 】
    ，及門號0000000000號行動電話SIM卡1張，因查無其他證據
    證明係供本案販賣第一級毒品、竊盜犯罪之用，且均非屬違
    禁物，自無從於本案之判決併為沒收之諭知；再被告犯如附
    表二編號1、2所示竊盜罪使用之鐵鎚 1支，並未扣案，亦無
    證據證明為被告所有之物，爰均不另為沒收之諭知等情甚詳
    。經核其認事用法，均屬正確，量刑亦稱妥適。
五、檢察官提起上訴意旨略以︰
  (一)按刑事審判旨在實現刑罰權分配的正義，故法院對有罪被告
    之科刑，應符合罪刑相當之原則，使輕重得宜，罰當其罪，
    以契合社會之法律感情，尤須兼顧一般預防之普遍適應性與
    具體個案特別預防之妥當性，始稱相當。而罪刑相當原則展
    現於具體之實踐，則為刑法第57條規定之一般犯罪情狀之刑
    罰裁量，此所以該條明定科刑時應審酌一切情狀，尤應注意
    該條各款所列事項以為科刑輕重之標準。最高法院94年度臺
    上字第4959號判決可參；次按刑法第59條規定之酌量減輕其
    刑，必於犯罪之情狀，在客觀上足以引起一般同情而確可憫
    恕者，始有其適用，至於被告販賣毒品之數量，應屬刑法第
    57條規定科刑之審酌標準。亦有最高法院94年度臺上字第47
    00號判決可資參照。而本件被告甲○○所犯，係毒品危害防
    制條例第4條第1項之販賣第一級毒品之重罪，而前開販賣第
    一級毒品罪之法定本刑分係死刑及無期徒刑，此係立法者為
    肅清煙毒、防制毒品危害，藉以維護國民身心健康，進而維
    持社會秩序，俾免國家安全之陷於危殆所制定，因此為拔毒
    品貽害之本，首予杜絕毒品流入之途，即著重煙毒來源之截
    堵，以求禍害之根絕；而販賣毒品本為煙毒禍害之源，其源
    不斷，則流毒所及，非僅多數人之生命、身體受其侵害，對
    社會、國家之法益亦不能免，為害之鉅，當非個人一己之生
    命、身體法益所可比擬，始立法禁止，並以上開刑度為其法
    定最輕本刑。本件原審判決認定被告甲○○販賣第一級毒品
    次數雖有13次，惟均小額交易，得款金額合計僅 6,500元，
    其販賣之數量及獲取之利益均非龐大，犯罪情節尚非可與大
    盤毒梟者等同併論，倘予以宣告法定最低度刑期殊嫌過重，
    難謂符合罪刑相當性及比例原則，更無從與大毒梟之惡行有
    所區隔，客觀上足以引起一般之同情，其各次犯罪情狀尚有
    可憫之處，而依刑法第59條規定，就其所犯販賣第一級毒品
    罪部分，均酌量減輕其刑。然原審判決又認被告明知毒品對
    人體健康戕害甚鉅，為牟取利益，無視國家杜絕毒品犯罪之
    禁令，多次販賣海洛因，肇生他人施用毒品之來源，戕害國
    民身心健康，且有滋生其他犯罪之可能，對社會所生危害程
    度非輕，惟於審理時坦承犯行，態度尚屬良好等一切情狀，
    ，分別量處如原審判決主文所示之刑。惟現今臺灣社會時值
    毒品氾濫惡化之際，被告竟為謀私利，多次販賣第一級毒品
    供他人施用，不僅殘害他人身心健康，對社會治安亦潛藏高
    度危險，惡性非輕，客觀上不足以引起一般同情，為求遏止
    社會近來毒品氾濫之風，應無堪資憫恕可言，則原審卻援引
    刑法第59條酌減其刑，其判決顯然前後矛盾。本件原審所舉
    上開理由，只可為法定刑內從輕量刑之斟酌而己，不得據為
    再酌量減輕其刑之理由，原審依刑法第59條酌量減輕其刑，
    揆諸上開判例要旨，其判決顯然違法。
  (二)再按刑法於94年1月7日修正通過，於94年2月2日公布，於95
    年7月1日施行，刪除刑法第56條關於連續犯之規定，考其立
    法意旨乃因：連續犯在本質上究為一罪或數罪，迭有爭議，
    一般咸認連續犯在本質上應屬數罪，僅係基於訴訟經濟或責
    任吸收原則考量，而論以一罪；向來實務上對於「同一罪名
    」之認定過寬，而「概括犯意」常可綿延數年之久，採證上
    趨於寬鬆，不無鼓勵犯罪之嫌，亦使刑罰產生不合理現象，
    因此，基於連續犯原為數罪之本質及刑罰公平原則之考量，
    刪除關於連續犯之規定。原審判決以被告甲○○販賣第一級
    毒品共計13罪，各處有期徒刑15年 2月，則上開宣告刑加總
    共計有期徒刑197年2月，惟原審判決就上開宣告刑及被告另
    涉犯之竊盜罪，僅定應執行刑有期徒刑18年 6月，未達其前
    開販賣毒品宣告刑加總之十分之一，顯有罪刑不相當之情，
    更有鼓勵連續犯罪之嫌，而違刪除連續犯之立法意旨。是以
    ，本件原審僅就被告販賣毒品犯行定應執行有期徒刑18年 6
    月，顯屬過輕，而有原判決顯有不適用法則之違誤，自難認
    原判決妥適云云等情而指摘原審判決不當等語。
    惟本案無論自被告犯罪前後之環境與情狀、法條規範之刑度
    及時空背景，本乎一般事理常情，仍尚合於刑法第59條酌量
    減輕其刑之要件，已詳如前所論述；而刑之量定，係實體法
    上賦予法院得自由裁量之事項，倘其未逾越法律所規定之範
    圍，又未明顯違背正義，即不得任意指摘為違法。本件原審
    量刑時，已依刑法第57條之規定審酌被告之上開情狀，而量
    處罪刑不論宣告刑或所定之應執行刑，經核原審並未逾越法
    律所規定之範圍，又無明顯違背正義，檢察官執前詞指摘原
    判決不當，並無理由，應予駁回。
據上論斷，應依刑事訴訟法第368條，判決如主文。
本案經檢察官乙○○到庭執行職務。
中    華    民    國    98    年     2    月    11    日
            刑事第一庭    審判長法  官  陳  紀  綱
                                法  官  姚  勳  昌
                                法  官  張  智  雄
以上正本證明與原本無異。
如不服本判決，應於收受送達後10日內向本院提出上訴書狀，其
未敘述上訴之理由者，並得於提起上訴後10日內向本院補提理由
書（均須按他造當事人之人數附繕本）「切勿逕送上級法院」。
                                書記官  謝  雅  惠
中    華    民    國    98    年    2     月    11    日
附表一：甲○○所犯販賣第一級毒品海洛因部分
┌──────────────────────────────────────┐
│編號(一)販賣對像：戊○○(綽號小胖)                                            │
├──┬────┬───┬────┬───┬──┬──────────────┤
│販賣│販賣時間│販賣地│聯絡交易│每次販│所犯│        罪名及宣告刑        │
│次數│(民國)  │點    │方式    │賣所得│法條│                            │
│    │        │      │        │(新臺 │    │                            │
│    │        │      │        │幣)   │    │                            │
├──┼────┼───┼────┼───┼──┼──────────────┤
│ 1. │97年1月 │臺中市│甲○○以│500元 │毒品│甲○○販賣第一級毒品，累犯，│
│    │14日    │中清路│其所有09│      │危害│處有期徒刑拾伍年貳月。扣案之│
│    │        │上某處│00000000│      │防制│SAMSUNG廠牌行動電話機具壹支 │
│    │        │      │號行動電│      │條例│沒收；未扣案行動電話SIM卡壹 │
│    │        │      │話與卓正│      │第4 │張（門號0000000000│
│    │        │      │裕所持用│      │條第│號）沒收，如不能沒收時，追徵│
│    │        │      │866960號│      │1項 │其價額；未扣案販賣第一級毒品│
│    │        │      │行動電話│      │    │所得新臺幣伍佰元沒收，如全部│
│    │        │      │聯繫毒品│      │    │或一部不能沒收時，以其財產抵│
│    │        │      │海洛因交│      │    │償之。                      │
├──┼────┼───┤易事宜，├───┼──┼──────────────┤
│ 2. │97年1月 │同上  │由甲○○│500元 │同上│甲○○販賣第一級毒品，累犯，│
│    │15日    │      │在左開約│      │    │處有期徒刑拾伍年貳月。扣案之│
│    │        │      │定地點交│      │    │SAMSUNG廠牌行動電話機具壹支 │
│    │        │      │付毒品海│      │    │沒收；未扣案行動電話SIM卡壹 │
│    │        │      │洛因，並│      │    │張（門號0000000000│
│    │        │      │向戊○○│      │    │號）沒收，如不能沒收時，追徵│
│    │        │      │收取販賣│      │    │其價額；未扣案販賣第一級毒品│
│    │        │      │毒品價金│      │    │所得新臺幣伍佰元沒收，如全部│
│    │        │      │，而完成│      │    │或一部不能沒收時，以其財產抵│
│    │        │      │交易3次 │      │    │償之。                      │
├──┼────┼───┤。      ├───┼──┼──────────────┤
│ 3. │97年1月 │同上  │        │500元 │同上│甲○○販賣第一級毒品，累犯，│
│    │18日    │      │        │      │    │處有期徒刑拾伍年貳月。扣案之│
│    │        │      │        │      │    │SAMSUNG廠牌行動電話機具壹支 │
│    │        │      │        │      │    │沒收；未扣案行動電話SIM卡壹 │
│    │        │      │        │      │    │張（門號0000000000│
│    │        │      │        │      │    │號）沒收，如不能沒收時，追徵│
│    │        │      │        │      │    │其價額；未扣案販賣第一級毒品│
│    │        │      │        │      │    │所得新臺幣伍佰元沒收，如全部│
│    │        │      │        │      │    │或一部不能沒收時，以其財產抵│
│    │        │      │        │      │    │償之。                      │
├──┴────┴───┴────┴───┴──┴──────────────┤
│編號(二)販賣對像：己○○(綽號阿亮)                                            │
├──┬────┬───┬────┬───┬──┬──────────────┤
│販賣│販賣時間│販賣地│聯絡交易│每次販│所犯│        罪名及宣告刑        │
│次數│(民國)  │點    │方式    │賣所得│法條│                            │
│    │        │      │        │(新臺 │    │                            │
│    │        │      │        │幣)   │    │                            │
├──┼────┼───┼────┼───┼──┼──────────────┤
│ 4. │97年1月 │臺中市│甲○○以│500元 │毒品│甲○○販賣第一級毒品，累犯，│
│    │11日    │中清路│其所有09│      │危害│處有期徒刑拾伍年貳月。扣案之│
│    │        │交流道│00000000│      │防制│SAMSUNG廠牌行動電話機具壹支 │
│    │        │附近  │號行動電│      │條例│沒收；未扣案行動電話SIM卡壹 │
│    │        │      │話與陳沛│      │第4 │張（門號0000000000│
│    │        │      │亮所有09│      │條第│號）沒收，如不能沒收時，追徵│
│    │        │      │00000000│      │1項 │其價額；未扣案販賣第一級毒品│
│    │        │      │號行動電│      │    │所得新臺幣伍佰元沒收，如全部│
│    │        │      │話聯繫毒│      │    │或一部不能沒收時，以其財產抵│
│    │        │      │品海洛因│      │    │償之。                      │
├──┼────┼───┤交易事宜├───┼──┼──────────────┤
│ 5. │97年1月 │同上  │，由張舒│500元 │同上│甲○○販賣第一級毒品，累犯，│
│    │14日    │      │凱在左開│      │    │處有期徒刑拾伍年貳月。扣案之│
│    │        │      │約定地點│      │    │SAMSUNG廠牌行動電話機具壹支 │
│    │        │      │交付毒品│      │    │沒收；未扣案行動電話SIM卡壹 │
│    │        │      │海洛因，│      │    │張（門號0000000000│
│    │        │      │並向陳沛│      │    │號）沒收，如不能沒收時，追徵│
│    │        │      │亮收取販│      │    │其價額；未扣案販賣第一級毒品│
│    │        │      │賣毒品價│      │    │所得新臺幣伍佰元沒收，如全部│
│    │        │      │金，而完│      │    │或一部不能沒收時，以其財產抵│
│    │        │      │成交易3 │      │    │償之。                      │
├──┼────┼───┤次。    ├───┼──┼──────────────┤
│ 6. │97年1月 │同上  │        │500元 │同上│甲○○販賣第一級毒品，累犯，│
│    │15日    │      │        │      │    │處有期徒刑拾伍年貳月。扣案之│
│    │        │      │        │      │    │SAMSUNG廠牌行動電話機具壹支 │
│    │        │      │        │      │    │沒收；未扣案行動電話SIM卡壹 │
│    │        │      │        │      │    │張（門號0000000000│
│    │        │      │        │      │    │號）沒收，如不能沒收時，追徵│
│    │        │      │        │      │    │其價額；未扣案販賣第一級毒品│
│    │        │      │        │      │    │所得新臺幣伍佰元沒收，如全部│
│    │        │      │        │      │    │或一部不能沒收時，以其財產抵│
│    │        │      │        │      │    │償之。                      │
├──┴────┴───┴────┴───┴──┴──────────────┤
│編號(三)販賣對像：丁○○(綽號阿輝)                                            │
├──┬────┬───┬────┬───┬──┬──────────────┤
│販賣│販賣時間│販賣地│聯絡交易│每次販│所犯│        罪名及宣告刑        │
│次數│(民國)  │點    │方式    │賣所得│法條│                            │
│    │        │      │        │(新臺 │    │                            │
│    │        │      │        │幣)   │    │                            │
├──┼────┼───┼────┼───┼──┼──────────────┤
│ 7. │97年1月 │臺中市│甲○○以│500元 │毒品│甲○○販賣第一級毒品，累犯，│
│    │10日    │北屯區│其所有09│      │危害│處有期徒刑拾伍年貳月。扣案之│
│    │        │中平路│0000000 │      │防制│SAMSUNG廠牌行動電話機具壹支 │
│    │        │新林餐│號行動電│      │條例│沒收；未扣案行動電話SIM卡壹 │
│    │        │廳後方│話與陳尚│      │第4 │張（門號0000000000│
│    │        │      │恩所持用│      │條第│號）沒收，如不能沒收時，追徵│
│    │        │      │00000000│      │1項 │其價額；未扣案販賣第一級毒品│
│    │        │      │行動電話│      │    │所得新臺幣伍佰元沒收，如全部│
│    │        │      │聯繫毒品│      │    │或一部不能沒收時，以其財產抵│
│    │        │      │海洛因交│      │    │償之。                      │
├──┼────┼───┤易事宜，├───┼──┼──────────────┤
│ 8. │97年1月 │同上  │由甲○○│500元 │同上│甲○○販賣第一級毒品，累犯，│
│    │12日    │      │在左開約│      │    │處有期徒刑拾伍年貳月。扣案之│
│    │        │      │定地點交│      │    │SAMSUNG廠牌行動電話機具壹支 │
│    │        │      │付毒品海│      │    │沒收；未扣案行動電話SIM卡壹 │
│    │        │      │洛因，並│      │    │張（門號0000000000│
│    │        │      │向丁○○│      │    │號）沒收，如不能沒收時，追徵│
│    │        │      │收取販賣│      │    │其價額；未扣案販賣第一級毒品│
│    │        │      │毒品價金│      │    │所得新臺幣伍佰元沒收，如全部│
│    │        │      │，而完成│      │    │或一部不能沒收時，以其財產抵│
│    │        │      │交易4次 │      │    │償之。                      │
├──┼────┼───┤。      ├───┼──┼──────────────┤
│ 9. │97年1月 │臺中市│        │500元 │同上│甲○○販賣第一級毒品，累犯，│
│    │13日    │北屯區│        │      │    │處有期徒刑拾伍年貳月。扣案之│
│    │        │貿易巷│        │      │    │SAMSUNG廠牌行動電話機具壹支 │
│    │        │96號柑│        │      │    │沒收；未扣案行動電話SIM卡壹 │
│    │        │仔店附│        │      │    │張（門號0000000000│
│    │        │近    │        │      │    │號）沒收，如不能沒收時，追徵│
│    │        │      │        │      │    │其價額；未扣案販賣第一級毒品│
│    │        │      │        │      │    │所得新臺幣伍佰元沒收，如全部│
│    │        │      │        │      │    │或一部不能沒收時，以其財產抵│
│    │        │      │        │      │    │償之。                      │
├──┼────┼───┤        ├───┼──┼──────────────┤
│ 10.│97年1月 │同上  │        │500元 │同上│甲○○販賣第一級毒品，累犯，│
│    │15日    │      │        │      │    │處有期徒刑拾伍年貳月。扣案之│
│    │        │      │        │      │    │SAMSUNG廠牌行動電話機具壹支 │
│    │        │      │        │      │    │沒收；未扣案行動電話SIM卡壹 │
│    │        │      │        │      │    │張（門號0000000000│
│    │        │      │        │      │    │號）沒收，如不能沒收時，追徵│
│    │        │      │        │      │    │其價額；未扣案販賣第一級毒品│
│    │        │      │        │      │    │所得新臺幣伍佰元沒收，如全部│
│    │        │      │        │      │    │或一部不能沒收時，以其財產抵│
│    │        │      │        │      │    │償之。                      │
├──┴────┴───┴────┴───┴──┴──────────────┤
│編號(四)販賣對像：丙○○(綽號阿興)                                            │
├──┬────┬───┬────┬───┬──┬──────────────┤
│販賣│販賣時間│販賣地│聯絡交易│每次販│所犯│        罪名及宣告刑        │
│次數│(民國)  │點    │方式    │賣所得│法條│                            │
│    │        │      │        │(新臺 │    │                            │
│    │        │      │        │幣)   │    │                            │
├──┼────┼───┼────┼───┼──┼──────────────┤
│ 11.│97年1月9│臺中市│甲○○以│500元 │毒品│甲○○販賣第一級毒品，累犯，│
│    │日      │北屯區│其所有09│      │危害│處有期徒刑拾伍年貳月。扣案之│
│    │        │中清路│0000000 │      │防制│SAMSUNG廠牌行動電話機具壹支 │
│    │        │與民航│號行動電│      │條例│沒收；未扣案行動電話SIM卡壹 │
│    │        │路附近│話與張忠│      │第4 │張（門號0000000000│
│    │        │      │興所有09│      │條第│號）沒收，如不能沒收時，追徵│
│    │        │      │0000000 │      │1項 │其價額；未扣案販賣第一級毒品│
│    │        │      │號行動電│      │    │所得新臺幣伍佰元沒收，如全部│
│    │        │      │話聯繫毒│      │    │或一部不能沒收時，以其財產抵│
│    │        │      │品海洛因│      │    │償之。                      │
├──┼────┼───┤交易事宜├───┼──┼──────────────┤
│ 12.│97年1月 │同上  │，由張舒│500元 │同上│甲○○販賣第一級毒品，累犯，│
│    │12日    │      │凱在左開│      │    │處有期徒刑拾伍年貳月。扣案之│
│    │        │      │約定地點│      │    │SAMSUNG廠牌行動電話機具壹支 │
│    │        │      │交付毒品│      │    │沒收；未扣案行動電話SIM卡壹 │
│    │        │      │海洛因，│      │    │張（門號0000000000│
│    │        │      │並向張忠│      │    │號）沒收，如不能沒收時，追徵│
│    │        │      │興收取販│      │    │其價額；未扣案販賣第一級毒品│
│    │        │      │賣毒品價│      │    │所得新臺幣伍佰元沒收，如全部│
│    │        │      │金，而完│      │    │或一部不能沒收時，以其財產抵│
│    │        │      │成交易3 │      │    │償之。                      │
├──┼────┼───┤次。    ├───┼──┼──────────────┤
│ 13.│97年1月 │同上  │        │500元 │同上│甲○○販賣第一級毒品，累犯，│
│    │19日    │      │        │      │    │處有期徒刑拾伍年貳月。扣案之│
│    │        │      │        │      │    │SAMSUNG廠牌行動電話機具壹支 │
│    │        │      │        │      │    │沒收；未扣案行動電話SIM卡壹 │
│    │        │      │        │      │    │張（門號0000000000│
│    │        │      │        │      │    │號）沒收，如不能沒收時，追徵│
│    │        │      │        │      │    │其價額；未扣案販賣第一級毒品│
│    │        │      │        │      │    │所得新臺幣伍佰元沒收，如全部│
│    │        │      │        │      │    │或一部不能沒收時，以其財產抵│
│    │        │      │        │      │    │償之。                      │
├──┴────┴───┴────┴───┴──┴──────────────┤
│編號(一)至(四)販賣毒品所得合計為6,500元。                                       │
└──────────────────────────────────────┘
附表二：甲○○所犯竊盜案件部分
┌──┬────┬────┬───┬───────────┬────┬────┬──────┐
│編號│竊盜時間│竊盜地點│被害人│       竊盜方法       │竊得財物│所犯法條│罪名及宣告刑│
│    │(民國)  │        │      │                      │及價值 (│        │            │
│    │        │        │      │                      │新臺幣) │        │            │
│    │        │        │      │                      │        │        │            │
├──┼────┼────┼───┼───────────┼────┼────┼──────┤
│ 1. │96年11月│臺中縣太│楊薰鴻│持在該處撿拾客觀上足對│無。    │刑法第32│甲○○攜帶兇│
│    │11日凌晨│平市宜佳│      │人之生命、身體、安全構│        │1條第2項│器竊盜未遂，│
│    │3時51分 │街41巷12│      │成威脅，具危險性足供為│        │、第1項 │累犯，處有期│
│    │許      │號之地下│      │兇器使用之鐵鎚1支(未扣│        │第3款   │徒刑伍月。  │
│    │        │室停車場│      │案)，打破楊薰鴻所有車 │        │        │            │
│    │        │        │      │牌號碼3P-0615號自小客 │        │        │            │
│    │        │        │      │車車窗玻璃 (毀損部份未│        │        │            │
│    │        │        │      │據告訴)，見該車內無值 │        │        │            │
│    │        │        │      │錢之財物後而做罷，未進│        │        │            │
│    │        │        │      │入車內竊取財物而未遂。│        │        │            │
├──┼────┼────┼───┼───────────┼────┼────┼──────┤
│ 2. │96年11月│同上地點│林泓錩│持在該處撿拾客觀上足對│筆記型電│刑法第32│甲○○攜帶兇│
│    │11日凌晨│        │      │人之生命、身體、安全構│腦1臺。 │1條第1項│器竊盜，累犯│
│    │3時55分 │        │      │成威脅，具危險性足供為│        │第3款   │，處有期徒捌│
│    │許      │        │      │兇器使用之鐵鎚1支(未扣│        │        │月。        │
│    │        │        │      │案)，先打破林泓錩所有 │        │        │            │
│    │        │        │      │車牌號碼9U-3533號自小 │        │        │            │
│    │        │        │      │客車車窗玻璃（毀損部分│        │        │            │
│    │        │        │      │未據告訴），進入車內竊│        │        │            │
│    │        │        │      │取林泓錩所有右開財物，│        │        │            │
│    │        │        │      │得手後，變賣花用一空。│        │        │            │
├──┼────┼────┼───┼───────────┼────┼────┼──────┤
│ 3. │97年2月1│臺中市東│陳福文│持在該處撿拾之石頭打破│行動電話│刑法第32│甲○○竊盜，│
│    │日上午6 │區東橋里│      │陳福文所有車牌號碼9U-0│(價值約 │0條第1項│累犯，處有期│
│    │時許    │建智街12│      │113號自小客車車窗玻璃 │15,000元│        │徒刑肆月。  │
│    │        │6號之地 │      │毀損部分未據告訴），進│)1支。  │        │            │
│    │        │下室停車│      │入車內竊取陳福文所有右│        │        │            │
│    │        │場      │      │開財物，得手後，變賣花│        │        │            │
│    │        │        │      │用一空。              │        │        │            │
├──┼────┼────┼───┼───────────┼────┼────┼──────┤
│ 4. │97年2月1│同上地點│曾保棠│持在該處撿拾之石頭打破│數位相機│刑法第32│甲○○竊盜，│
│    │日上午6 │        │      │曾保棠所有車牌號碼6876│(價值約 │0條第1項│累犯，處有期│
│    │時許    │        │      │-FY號自小客車車窗玻璃 │14,000元│        │徒刑肆月。  │
│    │        │        │      │(毀損部分未據告訴)，進│)1臺。  │        │            │
│    │        │        │      │入車內竊取曾保棠所有右│        │        │            │
│    │        │        │      │開財物，得手後，變賣花│        │        │            │
│    │        │        │      │用一空。              │        │        │            │
└──┴────┴────┴───┴───────────┴────┴────┴──────┘
附錄論罪科刑法條全文：
毒品危害防制條例第4條
製造、運輸、販賣第一級毒品者，處死刑或無期徒刑；處無期徒
刑者，得併科新臺幣1千萬元以下罰金。
製造、運輸、販賣第二級毒品者，處無期徒刑或7年以上有期徒
刑，得併科新臺幣7百萬元以下罰金。
製造、運輸、販賣第三級毒品者，處5年以上有期徒刑，得併科
新臺幣5百萬元以下罰金。
製造、運輸、販賣第四級毒品者，處3年以上10年以下有期徒刑
，得併科新臺幣3百萬元以下罰金。
製造、運輸、販賣專供製造或施用毒品之器具者，處1年以上7
年以下有期徒刑，得併科新臺幣1百萬元以下罰金。
前五項之未遂犯罰之。
中華民國刑法第320條
意圖為自己或第三人不法之所有，而竊取他人之動產者，為竊盜
罪，處5年以下有期徒刑、拘役或5百元以下罰金。
意圖為自己或第三人不法之利益，而竊佔他人之不動產者，依前
項之規定
處斷。
前二項之未遂犯罰之。
中華民國刑法第321條
犯竊盜罪而有左列情形之一者，處6月以上、5年以下有期徒刑：
一、於夜間侵入住宅或有人居住之建築物、船艦或隱匿其內而犯
    之者。
二、毀越門扇、牆垣或其他安全設備而犯之者。
三、攜帶兇器而犯之者。
四、結夥三人以上而犯之者。
五、乘火災、水災或其他災害之際而犯之者。
六、在車站或埠頭而犯之者。
前項之未遂犯罰之。


司法院資訊處製作；財團法人民間司法改革基金會備份。
